【裁判字號】    95,抗,333
【裁判日期】    950929
【裁判案由】    本票裁定
【裁判全文】
臺灣臺中地方法院民事裁定               95年度抗字第333號
抗  告  人  歐薇花園管理委員會
法定代理人  甲○○
相  對  人  乙○○
上列抗告人因與相對人間聲請本票准許強制執行事件，對於民國
95年8月21日本院簡易庭所為95年度票字第28510號民事裁定提起
抗告，本院合議庭裁定如下：
    主    文
抗告駁回。
抗告程序費用新臺幣壹仟元由抗告人負擔。
    理    由
一、按執票人向本票發票人行使追索權時，得聲請法院裁定後強
    制執行，票據法第123條定有明文。又本票執票人，依票據
    法第123條規定，聲請法院裁定許可對發票人強制執行，係
    屬非訟事件，此項聲請之裁定，及抗告法院之裁定，僅依非
    訟事件程序，以審查強制執行許可與否，並無確定實體上法
    律關係存否之效力，法院僅就本票形式上之要件是否具備予
    以審查，即為已足，至於當事人間實體上之爭執，應循訴訟
    程序以資解決，要非非訟裁定法院所得審酌，最高法院56年
    台抗字第714號、57年台抗字第76號判例意旨可資參照。
二、本件相對人主張：伊執有抗告人為發票人所共同簽發，如原
    裁定所示之本票2紙，並免除作成拒絕證書，詎屆期提示未
    獲付款，依票據法第123條規定，聲請裁定許可強制執行等
    情，已據提出本票1紙為證，原裁定予以准許，即無不合。
三、抗告意旨略以：相對人係受齊家公寓大廈管理維有限公司雇
    用之社區主任，自民國（下同）95年6月2日起被派遣至抗告
    人之社區服務，於此之前，抗告人與相對人素未謀面，亦不
    認識相對人，根本不可能向相對人借款或簽發任何本票交付
    相對人，相對人持有之本票，其發票日為94年5月1日、6月1
    日，當時抗告人根本不認識相對人，且抗告人為社區組織，
    如此龐大之金額支出，皆須事先經過區分所有權人大會之決
    議同意，怎可能無緣無故、片面簽發本票交付相對人，系爭
    本票應係相對人偽造抗告人之名義所簽發等語。經查：相對
    人持有抗告人名義簽發之本票，於提示未獲清償時，依票據
    法之規定，本得聲請裁定准予強制執行，已如前述，抗告人
    上開主張之事實，縱然屬實，惟係屬實體上之爭執，應由抗
    告人另行提起訴訟，以資解決，尚非本件非訟事件程序所得
    審究，從而，抗告人提起本件抗告，為無理由，應予駁回。
四、據上論結，本件抗告為無理由，依非訟事件法第46條、第21
    條第2項、第24條第1項、民事訴訟法第495條之1第1項、第4
    49條第1項、第78條，裁定如主文。
中    華    民    國    95    年    9    月    29     日
                民事第三庭  審判長法  官  張瑞蘭
                                  法  官  李悌愷
                                  法  官  陳文爵
正本係照原本作成。
如不服本裁定，僅得於收受本裁定正本送達後10日內，以適用法
規顯有錯誤為理由，向本院提出再抗告狀，（須附繕本一份及繳
納再抗告裁判費新台幣1,000元），經本院許可後始可再抗告。
中    華    民    國    95    年    9    月    29     日
                                  書記官  童貴三


司法院資訊處製作；財團法人民間司法改革基金會備份。
